Inventaris van het archief van de Inspecteur-Generaal van het Verkeer en voorgangers, 1860-1949 (1967)
Nationaal Archief, Den Haag
- ARCHIEF VAN DE AFDELINGEN I EN II (Spoor- en tramwegen), 2
  - Rubriekenarchief Afdeling I Spoor- en tramwegen (Weg en Werken), 2.1
    - /T Spoorwegen met beperkte snelheid, O
      - O/T 215. Tramweg Utrecht-Zuilen, 1923.; 754; 1 omslag
      - O/T 216. Nationale Maatschappij van Buurtspoorwegen, 1939.; 755; 1 omslag
  - Rubriekenarchief Afdeling II Spoor- en tramwegen (Exploitatie), 2.2
    - Spoorwegen in het algemeen, A
      - A 3. Staatsbegroting, 1917-1920.; 756; 1 omslag
      - A 5. Wet van 1875, 1915-1916.; 757; 1 omslag
      - A 7. Algemene Zaken, 1909-1949.; 758-761; 4 pakken
        - 1909-1933, 758
        - 1934-1937, 759
        - 1938-1941, 760
        - 1942-1949, 761
    - Weg en Werken, B
      - B 1. Werken van de Maatschappij tot Exploitatie van Staatsspoorwegen, 1910-1911.; 762; 1 omslag
      - B 2. Werken van de Hollandsche IJzeren Spoorweg Maatschappij, 1911.; 763; 1 omslag
      - B 5. Werken van Gent-Terneuzen, 1912.; 764; 1 omslag
      - B 7. Werken van de Zuid-Hollandsche Electrische Spoorweg Maatschappij, 1910.; 765; 1 omslag
      - B 8. Gronden langs spoorwegen, 1911-1913.; 766; 1 omslag
      - B 11. Wegen, 1911-1925.; 767; 1 pak
      - B 12. Telefoon en Telegrafie, 1910-1916.; 768; 1 omslag
    - Dienst der Exploitatie, C
      - C 1. Dienstregelingen, 1911-1949.; 769-770; 2 pakken
        - 1911-1942, 769
        - 1943-1949, 770
      - C 2. Reizigersvervoer, 1913-1949.; 771-772; 2 pakken
        - 1913-1946, 771
        - 1947-1949, 772
      - C 3. Vervoer van dieren, 1937.; 773; 1 omslag
      - C 4. Vervoer van goederen, 1910-1934.; 774; 1 omslag
      - C 5. Openen en sluiten van spoorbruggen, 1911-1949.; 775; 1 pak
      - C 6. Ongevallen, 1910-1948.; 776-777; 2 pakken
        - 1910-1942, 776
        - 1943-1948, 777
      - C 7. Vonnissen, 1915-1942.; 778; 1 pak
      - C 8. Veiligheidsvoorschriften, 1912-1932.; 779; 1 omslag
      - C 10. Klachten, 1916-1949.; 780; 1 omslag
      - C 12. Algemene zaken, 1910-1922.; 781; 1 pak
    - Reglementen, D
      - D 1. Algemene Reglement Dienst, 1913-1949.; 782-783; 2 pakken
        - 1913-1919, 782
        - 1920-1949, 783
      - D 2. Algemene Reglement Vervoer, 1915-1948.; 784; 1 omslag
      - D 3. Algemene Reglement Dienst Locaalspoorwegen, 1910-1924.; 785-786; 2 pakken
        - 1910-1915, 785
        - 1916-1924, 786
      - D 4. Tramwegreglement, 1913-1949.; 787; 1 pak
      - D 5. Scheepvaartreglementen, 1912-1949.; 788; 1 pak
      - D 6. Seinreglementen, 1910-1932.; 789-790; 2 pakken
        - 1909-1920, 789
        - 1921-1932, 790
      - D 7. Dienstreglementen, 1910-1949.; 791-794; 4 pakken
        - 1910-1912, 791
        - 1915-1916, 792
        - 1917-1938, 793
        - 1939-1949, 794
      - D 8. Algemene Zaken, 1919-1930.; 795; 1 omslag
    - Tractie en Materieel, E
      - E 1. Aanbouw Materieel, 1939-1943.; 796; 1 omslag
      - E 9. Algemene Zaken, 1911-1920.; 797; 1 omslag
    - Tarieven, F
      - F 1. Binnenlandse tarieven, 1919-1946.; 798; 1 pak
      - F 2. Conventie van Bern, 1949.; 799; 1 omslag
    - Toegangsbewijzen, L
      - L 2. Toegang tot spoorwegen, 1919.; 800; 1 omslag
    - /T Spoorwegen met beperkte snelheid, O
      - O/T 1. Algemene Zaken, 1915-1948.; 801-802; 2 pakken
        - 1915-1933, 801
        - 1934-1948, 802
      - O/T 2. Noordoosterlocaalspoorweg Maatschappij, 1916.; 803; 1 omslag
      - O/T 3. Nederlandsche Tramweg Maatschappij, 1922-1948.; 804-805; 2 pakken
        - 1922-1933, 804
        - 1934-1948, 805
      - O/T 4. Stoomtramweg Maatschappij "Oldambt-Pekela", 1926-1941.; 806; 1 omslag
      - O/T 5. Eerste Drentsche Stoomtramweg Maatschappij, 1913-1945.; 807; 1 pak
      - O/T 6. Dedemsvaartsche Stoomtramweg Maatschappij, 1923-1936.; 808; 1 pak
      - O/T 7. Nederlandsch-Westfaalsche Stoomtram Maatschappij, 1922-1932.; 809; 1 omslag
      - O/T 8. Geldersch-Overijsselsche Stoomtram Maatschappij, 1922-1939.; 810; 1 omslag
      - O/T 10. Tramweg Maatschappij "De Graafschap", 1925-1936.; 811; 1 omslag
      - O/T 11. Tramweg Maatschappij Zutphen-Emmerik, 1922-1934.; 812; 1 pak
      - O/T 12. Geldersche Stoomtramweg Maatschappij, 1922-1949.; 813-814; 2 pakken
        - 1922-1934, 813
        - 1935-1949, 814
      - O/T 13. Ooster Stoomtram Maatschappij, 1915-1944.; 815; 1 pak
      - O/T 15. Stoomtram Maas en Waal, 1922-1933.; 816; 1 omslag
      - O/T 17. Stoomtramweg Maatschappij West-Friesland (Schagen-Wognum), 1914-1922.; 817; 1 omslag
      - O/T 18. Tweede Noord-Hollandsche Tramweg Maatschappij, 1922-1934.; 818; 1 omslag
      - O/T 19. Gooische Stoomtram, 1922-1943.; 819; 1 pak
      - O/T 21. Electrische Spoorweg Maatschappij, 1922.; 820; 1 omslag
      - O/T 22. Tramweg Maatschappij Veendam-Pekela, 1923.; 821; 1 omslag
      - O/T 23. Stoomtramweg Egmond-Alkmaar-Bergen, 1922-1949.; 822; 1 omslag
      - O/T 24. Noord-Zuid-Hollandsche Tramweg Maatschappij, 1922-1949.; 823-826; 4 pakken
        - 1922-1934, 823
        - 1935-1939, 824
        - 1940-1946, 825
        - 1947-1949, 826
      - O/T 27. Maatschappij tot Exploitatie van Tramwegen, 1922-1924.; 827; 1 omslag
      - O/T 28. Haagsche Tramweg Maatschappij, 1922-1949.; 828; 1 pak
      - O/T 29. Westlandsche Stoomtramweg Maatschappij, 1922-1948.; 829; 1 pak
      - O/T 31. Rotterdamsche Tramweg Maatschappij, 1915-1949.; 830-832; 3 pakken
        - 1915-1922, 830
        - 1925-1940, 831
        - 1941-1949, 832
      - O/T 34. Stoomtramweg Maatschappij Antwerpen-Bergen op Zoom-Tholen, 1938.; 833; 1 omslag
      - O/T 35. Electrische Tram Vlissingen-Middelburg, 1924-1943.; 834; 1 omslag
      - O/T 36. Stoomtram Walcheren, 1937-1946.; 835; 1 omslag
      - O/T 37. Stoomtram Hulst-Walsoorden, 1934.; 836; 1 omslag
      - O/T 38. Stoomtram Maatschappij Breskens-Maldeghem, 1922-1948.; 837; 1 omslag
      - O/T 40. Zuider Stoomtramweg Maatschappij, 1927.; 838; 1 omslag
      - O/T 48. Geldersch-Westfaalsche Stoomtram Maatschappij, 1924-1933.; 839; 1 omslag
      - O/T 51. Betuwsche Stoomtramweg Maatschappij, 1937-1942.; 840; 1 omslag
      - O/T 52. N.V. Brabantsche Buurtspoorwegen en Autodiensten B.B.A., 1934-1937.; 841; 1omslag
      - O/T 58. Twentsche Electrische Tramweg Maatschappij, 1933-1934.; 842; 1 omslag
      - O/T 59. Hollandsche Electrische Spoorweg Maatschappij, 1913-1947.; 843; 1 omslag
      - O/T 62. Hollandsche Buurtspoorwegen (Vicinaux Hollandais), 1926-1935.; 844; 1 omslag
      - O/T 65. Provinciale Stoombootdiensten op de Westerschelde, 1935-1943.; 845; 1 omslag
      - O/T 67. Nederlandsche Buurtspoorweg Maatschappij, 1922-1949.; 846; 1 pak
      - O/T 68. Centrale Limburgsche Spoorweg Maatschappij (Roermond-Kessenich), 1918.; 847; 1 omslag
      - O/T 74. Tramweg Maastricht-Belgische grens richting Maaseijk, 1937-1938.; 848; 1 omslag
      - O/T 80. Spoorweg Maatschappij Zwolle-Blokzijl, 1913.; 849; 1 omslag
      - O/T 82. Tramweg Kwadijk-Edam-Volendam (H.IJ.S.M.), 1939.; 850; 1 omslag
      - O/T 97. Stoomtramweg Oostvoorne-Rockanje, 1922.; 851; 1 pak
      - O/T 100. Limburgsche Tramweg Maatschappij, 1923-1948.; 852; 1 pak
      - O/T 103. Noorder Stoomtramweg Maatschappij Alkmaar-Schagen, 1913.; 853; 1 omslag
      - O/T 104. Spoorweg Wieringen-Schagen, 1932.; 854; 1 omslag
      - O/T 107. Spoorweg Maatschappij "De Zuider Kogge", 1933.; 855; 1 omslag
      - O/T 114. Maas Buurtspoorweg, 1913-1946.; 856; 1 pak
      - O/T 115. Limburgsche Electrische Spoorweg Maatschappij, 1918.; 857; 1 omslag
      - O/T 129. Stoomtramweg Maatschappij "Oostelijk Groningen", 1922-1948.; 858; 1 pak
      - O/T 130. Gemeente Electrische Tram Arnhem, 1931-1942.; 859; 1 omslag
      - O/T 145. Zeeuwsch-Vlaamsche Tramweg Maatschappij, 1922-1948.; 860; 1 pak
      - O/T 191. Tramweg Groningen-Haren-De Punt, 1922-1924.; 861; 1 omslag
      - O/T 216. Nationale Maatschappij van Buurtspoorwegen, 1924.; 862; 1 omslag
      - O/T 220. Aachener Kleinbahn Gesellschaft, 1925.; 863; 1 omslag
    - Autobusdiensten, R
      - R. Autobusdiensten, 1934-1936.; 864; 1 omslag
      - Deze beschrijvingen zijn opgenomen aan het begin van de inventarislijst., 865-877
  - Bundelarchief Afdelingen I en II, 2.3
    - Concessies en overeenkomsten, 2.3.1
      - Afdeling I, B/S 1. Werken van Staatsspoorwegen/Nederlandsche Spoorwegen, 1921-1925.; 878; 1 omslag
      - Afdeling I, B/S 14. Aanleg van nieuwe spoorwegen, 1926.; 879; 1 omslag
      - Afdeling I, O/T 2. Groningsch-Drentsche Spoorweg Maatschappij, 1915.; 880; 1 omslag
      - Afdeling I, O/T 4. Stoomtramweg Maatschappij "Oldambt-Pekela", 1925.; 881; 1 omslag
      - Afdeling I, O/T 5. Eerste Drentsche Stoomtramweg Maatschappij, 1938.; 882; 1 omslag
      - Afdeling I, O/T 6. Eerste Dedemsvaartsche Stoomtramweg Maatschappij, 1924-1938.; 883; 1 omslag
      - Afdeling I, O/T 8. Geldersch-Overijsselsche Stoomtram Maatschappij, 1925-1954.; 884; 1 omslag
      - Afdeling I, O/T 11. Tramweg Maatschappij Zutphen-Emmerik, 1925-1952.; 885; 1 omslag
      - Afdeling I, O/T 12. Geldersche Stoomtramweg Maatschappij, 1924-1952.; 886; 1 omslag
      - Afdeling I, O/T 18. Tweede Noord-Hollandsche Tramweg Maatschappij, 1932-1933.; 887; 1 omslag
      - Afdeling I, O/T 19. Gooische Stoomtram, 1921-1946.; 888; 1 omslag
      - Afdeling I, O/T 23. Stoomtramweg Maatschappij Egmond-Alkmaar-Bergen, 1910-1924.; 889; 1 omslag
      - Afdeling I, O/T 29. Westlandsche Stoomtramweg Maatschappij, 1947-1952.; 890; 1 omslag
      - Afdeling I, O/T 31. Rotterdamsche Tramweg Maatschappij, 1910-1954.; 891; 1 omslag
      - Afdeling I, O/T 32. Zuid-Nederlandsche Stoomtramweg Maatschappij, 1906-1925.; 892; 1 omslag
      - Afdeling I, O/T 34. Stoomtramweg Maatschappij Antwerpen-Bergen op Zoom-Tholen, 1923-1937.; 893; 1 omslag
      - Afdeling I, O/T 36. Stoomtram Walcheren, 1929.; 894; 1 omslag
      - Afdeling I, O/T 37. Stoomtram Hulst-Walsoorden, 1917-1949.; 895; 1 omslag
      - Afdeling I, O/T 38. Stoomtrammaatschappij "Breskens-Maldeghem", 1919-1929.; 896; 1 omslag
      - Afdeling I, O/T 40. Zuider Stoomtramweg Maatschappij, 1924-1937.; 897; 1 omslag
      - Afdeling I, O/T 43. Tramweg Maatschappij "de Meijerij", 1924.; 898; 1 omslag
      - Afdeling I, O/T 51. Betuwsche Stoomtramwegmaatschappij, 1910-1941.; 899; 1 omslag
      - Afdeling I, O/T 53. Spoorweg Maatschappij "Meppel-Balkbrug", 1909-1934.; 900; 1 omslag
      - Afdeling I, O/T 62. Vicinaux Hollandais, 1926-1937.; 901; 1 omslag
      - Afdeling I, O/T 69. Stoomtramweg Maatschappij Venlo-Maasbree-Helden, 1910-1916.; 902; 1 omslag
      - Afdeling I, O/T 74. Stoomtramweglijnen van Maastricht naar de Belgische Grens in de richting van Tongeren, van Glons en Maeseyck, 1923-1947.; 903; 1 omslag
      - Afdeling I, O/T 77. Spoorweg van Weert naar de Belgische grens richting Maeseyck, 1909-1928.; 904; 1 omslag
      - Afdeling I, O/T 80. Spoorweg Maatschappij "Zwolle-Blokzijl", 1912-1941.; 905; 1 omslag
      - Afdeling I, O/T 100. Limburgsche Tramweg Maatschappij, 1917-1952.; 906; 1 omslag
      - Afdeling I, O/T 103. Noorder Stoomtramweg Maatschappij, 1911-1934.; 907; 1 omslag
      - Afdeling I, O/T 104. Spoor- (Tram-)weg Wieringen-Schagen, 1910-1916.; 908; 1 omslag
      - Afdeling I, O/T 114. Maas-Buurtspoorweg, 1929-1946.; 909; 1 omslag
      - Afdeling I, O/T 129. Stoomtramwegmaatschappij "Oostelijk Groningen", 1925-1926.; 910; 1 omslag
      - Afdeling I, O/T 145. Zeeuwsch-Vlaamsche Tramweg Maatschappij, 1915-1923.; 911; 1 omslag
      - Afdeling I, O/T 147. N.V. Brabantsche Buurtspoorwegen en Autodiensten (B.B.A.), 1925-1937.; 912; 1 omslag
      - Afdeling I, O/T 191. Gemeentetram Groningen, 1919-1939.; 913; 1 omslag
      - Afdeling I, O/T 216. Maatschappij tot aanleg en exploitatie van Buurtspoorwegen in Nederland, 1923.; 914; 1 omslag
      - Afdeling I, O/T 220. Aachener Kleinbahn-Gesellschaft, 1925.; 915; 1 omslag
      - Afdeling II, O/T 2. Tramweg Maatschappij Oosterbeek (Laag)-Doorwerth, 1926.; 916; 1 omslag
      - Afdeling II, O/T 52. N.V. Brabantsche Buurtspoorwegen en Autodiensten (B.B.A.), 1936.; 917; 1 omslag
      - Afdeling IV, Concessies en overeenkomsten, 1910-1939.; 918; 1 omslag
      - Concessies en overeenkomsten, 1902-1949.; 919-920; 2 pakken
        Niet nader onder te verdelen
        - Concessies en overeenkomsten, 919
        - Concessies en overeenkomsten, 920
      - Vervallen en overcomplete concessies, 1907-1927.; 921; 1 omslag
    - Spoorwegwerken, 2.3.2
      - Register van processen-verbaal van opneming van werken tot versterking van de bovenbouw van Staatsspoorwegen, 1889-1909.; 922; 1 deel
      - Amsterdam Havens-West, 2.3.2.01
        - Afdeling I, B/S 1. Werken van Staatsspoorwegen/Nederlandsche Spoorwegen, 1903-1941.; 923-932; 10 pakken
          - 1903-1923, 923
          - 1924-1928, 924
          - 1929, 925
          - 1930-1931, 926
          - 1932, 927
          - 1933-1934, 928
          - 1935, 929
          - 1936-1937, 930
          - 1938, 931
          - 1939-1941, 932
        - Afdeling I, B/S 2. Werken van de Hollandsche IJzeren Spoorweg Maatschappij, 1915-1920.; 933; 1 pak
        - Afdeling I, B/S 8. Gronden langs de spoorwegen, 1923-1942.; 934-935; 2 pakken
          - 1923-1933, 934
          - 1934-1942, 935
        - Afdeling I, B/S 9. Ontheffingen en vergunningen, 1924-1935.; 936; 1 pak
        - Afdeling I, B/S 11. Wegen, 1921-1942.; 937; 1 pak
        - Afdeling I, B/S 13. Algemene zaken, 1914-1928.; 938; 1 pak
        - Stukken betreffende onteigeningen ten behoeve van de spoorwegverbindingen met de havens-west te Amsterdam, 1918-1923.; 939; 1 omslag
        - Amsterdam-Oost, 2.3.2.02.1
          - Afdeling I, B/S 1. Werken van Staatsspoorwegen/Nederlandsche Spoorwegen, 1930-1944.; 940-950; 11 pakken
            - 1935-1942, 940
            - 1930-1935, 941
            - 1936, 942
            - 1937, 943
            - 1938 jan- 11 jun, 944
            - 1938 18 jun-1939 jul, 945
            - 1939 aug-1940 mrt, 946
            - 1940 apr-dec, 947
            - 1941-1942 mrt, 948
            - 1942 jun-1943 aug, 949
            - 1943 sep-1944, 950
          - Afdeling I, B/S 1. Werken van Staatsspoorwegen/Nederlandsche Spoorwegen, 1934-1939.; 951; 1 pak
          - Afdeling I, B/S 8. Gronden langs spoorwegen, 1930-1938.; 952-954; 2 pakken en 1 omslag
            - 1933-1934, 952; omslag
            - 1930-1933, 953
            - 1934-1938, 954
          - Afdeling I, B/S 13. Algemene zaken, 1940.; 955; 1 omslag
          - Afdeling I, O/T 19. Gooische Stoomtram, 1936-1941.; 956-957; 2 omslagen
            - 1937, 956
            - 1936-1941, 957
        - Amsterdam-Oost, Onderdoorgang en station Amsterdam, 2.3.2.02.2
          - Afdeling I, B/S 1. Werken van Staatsspoorwegen/Nederlandsche Spoorwegen, 1938-1939.; 958; 1 pak
          - Afdeling I, B/S 8. Gronden langs spoorwegen, 1936.; 959; 1 omslag
      - Eindhoven, 2.3.2.03
        - Afdeling I, B/S 1. Werken van Staatsspoorwegen/Nederlandsche Spoorwegen, 1935-1949.; 960-961; 2 pakken
          - 1935-1947, 960
          - 1948-1949, 961
            Hierin ook stukken van het "Eindhovens Comité".
        - Afdeling I, B/S 9. Ontheffingen en vergunningen, 1937.; 962; 1 pak
        - Afdeling I, B/S 11. Wegen, 1937-1939.; 963; 1 omslag
        - Afdeling I, O/T 43. Tramweg Maatschappij "de Meijerij", 1932.; 964; 1 pak
      - Electrificatie spoorwegen, 2.3.2.04
        - Afdeling I, A. Spoorwegen in het algemeen, 1923.; 965; 1 omslag
        - Afdeling I, B/S 1. Werken van Staatsspoorwegen/Nederlandsche Spoorwegen, 1929-1939.; 966; 1 pak
        - Afdeling I, B/S 9. Ontheffingen en vergunningen, 1939-1940.; 967; 1 omslag
        - Afdeling II, A. Spoorwegen in het algemeen, 1937-1940.; 968; 1 pak
        - Afdeling II, E 9. Algemene zaken, 1921-1922.; 969; 1 omslag
      - Gouda-Boskoop-Alphen aan de Rijn, aanleg nieuwe spoorlijn, 2.3.2.05
        - Afdeling I, B/S 1. Werken van Staatsspoorwegen/Nederlandsche Spoorwegen, 1914-1925.; 970; 1 pak
        - Afdeling I, B/S 8. Gronden langs spoorwegen, 1926-1929.; 971; 1 omslag
        - Afdeling I, B/S 11. Wegen, 1931-1935.; 972; 1 omslag
        - Afdeling I, B/S 14. Aanleg van nieuwe spoorwegen, 1925-1935.; 973-975; 3 pakken
          - 1925-1931, 973
          - 1932-1934, 974
          - 1935, 975
        - Afdeling I, O/T 59. Hollandsche Electrische Spoorweg Maatschappij, 1912-1921.; 976; 1 pak
        - O/T 60. Spoorwegen in de Haarlemmermeer, 1908.; 977; 1 omslag
      - Leiden, overwegvraagstuk en spoorwegwerken ter opheffing daarvan, 2.3.2.06
        - Afdeling I, B/S 1. Werken van Staatsspoorwegen/Nederlandsche Spoorwegen, 1937-1949.; 978; 1 pak
        - Afdeling I, B/S 11. Wegen, 1929-1931.; 979; 1 omslag
        - Afdeling I, O/T 24. Noord-Zuid-Hollandsche Stoomtramweg Maatschappij, 1929-1931.; 980; 1 pak
        - Afdeling II, C 10. Klachten, 1939.; 981; 1 omslag
      - Rotterdam, spoorwegplannen, 2.3.2.07
        - Afdeling I, B/S 1. Werken van Staatsspoorwegen/Nederlandsche Spoorwegen, 1930-1939.; 982; 1 pak
        - Afdeling I, B/S 1. Werken van Staatsspoorwegen/Nederlandsche Spoorwegen, 1946-1949.; 983; 1 pak
        - Afdeling I, B/S 8. Gronden langs de spoorwegen, 1937-1938.; 984; 1 omslag
        - Afdeling I, B/S 11. Wegen, 1930.; 985; 1 omslag
        - Afdeling I, B/S 13. Algemene zaken, 1926.; 986; 1 omslag
        - Mededelingen van de staatscommissie betreffende verkeerstoestanden in en nabij Rotterdam, 1914-1922.; 987; 1 omslag
        - Nota ten aanzien van de plannen tot verbetering der spoorwegtoestanden in het havengebied van de Beneden Maas, 1936.; 988; 1 stuk
        - Openingstijden spoorwegbrug Koningshaven, 1938.; 989; 1 omslag
        - Openingstijden spoorwegbrug over de Schiedamsche Schie bij Schiedam, 1939.; 990; 1 omslag
        - Vergaderstukken van de werkcommissie betreffende de in en om Rotterdam uit te voeren spoorwegwerken, 1942-1949.; 991; 1 pak
      - Schaesberg-Simpelveld, aanleg nieuwe spoorlijn, 2.3.2.08
        - Afdeling I, B/S 1. Werken van Staatsspoorwegen, 1925-1933.; 992; 1 omslag
        - Afdeling I, B/S 13. Wegen, 1920.; 993; 1 omslag
        - Afdeling I, B/S 14. Aanleg van nieuwe spoorwegen, 1923-1936.; 994-1001; 8 pakken
          - 1923-1926, 994
          - 1926-1929 jan, 995
          - 1929 apr-1930, 996
          - 1931-1932 mei, 997
          - 1932 jul-1933 jul, 998
          - 1933 aug-dec, 999
          - 1934-1935 sep, 1000
          - 1935 okt-1936, 1001
        - Afdeling I, O/T 100. Limburgsche Tramweg Maatschappij, 1926-1929.; 1002; 1 omslag
        - Afdeling I, O/T 102. Tramwegen in en om Heerlen, 1910-1921.; 1003; 1 pak
        - Stukken betreffende de exploitatie van de spoorlijn van Simpelveld naar Kerkrade, 1908-1920.; 1004; 1 pak
      - Sittard-Born, aanleg nieuwe spoorlijn, 2.3.2.09
        - Afdeling I, B/S 1. Werken van Staatsspoorwegen/Nederlandsche Spoorwegen, 1935-1938.; 1005; 1 pak
        - Afdeling I, B/S 8. Gronden langs de spoorwegen, 1934-1937.; 1006; 1 pak
      - Terneuzen, los- en laadplaats, 2.3.2.10
        - Afdeling I, B/S 5. Werken van Gent naar Terneuzen, 1911-1916.; 1007; 1 omslag
        - Afdeling I, B/S 6. Werken van Mechelen naar Terneuzen, 1910-1922.; 1008; 1 pak
        - Afdeling II, B/S 6. Werken van Mechelen naar Terneuzen, 1910-1912.; 1009; 1 pak
        - B/S 6. Werken van Mechelen naar Terneuzen, 1904-1910.; 1010; 1 pak
        - Stukken betreffende de haven- en spoorwegwerken in Terneuzen, o.a. het uitbreiden van los- en laadplaatsen, 1906-1915.; 1011; 1 omslag
      - Twenthekanalen, 2.3.2.11
        - Afdeling I, B/S 1. Werken van Staatsspoorwegen/Nederlandsche Spoorwegen, 1930-1938.; 1012; 1 pak
        - Afdeling I, B/S 8. Gronden langs spoorwegen, 1931-1937.; 1013; 1 omslag
        - Afdeling I, B/S 13. Algemene Zaken, 1929.; 1014; 1 omslag
        - Afdeling I, O/T 8. Geldersch-Overijsselsche Stoomtramweg Maatschappij, 1931-1932.; 1015; 1 pak
        - Afdeling I, O/T 11. Tramweg Maatschappij Zutphen-Emmerik, 1929-1930.; 1016; 1 omslag
        - Utrecht, algemeen, 2.3.2.12.1
          - Afdeling I, B/S 3. Werken van de Nederlandsche Centraal Spoorweg- Maatschappij, 1917.; 1017; 1 omslag
          - Afdeling I, B/S 13. Algemene zaken, 1913-1914.; 1018; 1 pak
          - Afdeling I, B/S 13. Algemene zaken, 1919.; 1019; 1 omslag
          - A 7. Algemene zaken, 1909.; 1020; 1 pak
          - Verslag der staatscommissie, betreffende het onderzoek naar de "Spoorwegen in en rondom Utrecht", 1906.; 1021; 1 pak
        - Utrecht, onteigening, 2.3.2.12.2
          - Afdeling I, B/S 1. Werken van Staatsspoorwegen/Nederlandsche Spoorwegen, 1936-1939.; 1022; 1 omslag
          - Afdeling I, B/S 8. Gronden langs spoorwegen, 1935-1938.; 1023; 1 pak
        - Utrecht, overeenkomsten, 2.3.2.12.3
          - Afdeling I, B/S 1. Werken van Staatsspoorwegen/Nederlandsche Spoorwegen, 1935-1937.; 1024; 1 pak
          - Afdeling I, B/S 8. Gronden langs spoorwegen, 1935.; 1025; 1 omslag
        - Utrecht, spoorwegen, 2.3.2.12.4
          - Afdeling I, B/S 1. Werken van Staatsspoorwegen/Nederlandsche Spoorwegen, 1919-1945.; 1026-1033; 7 pakken en 1 omslag
            - 1931-1933, 1026
            - 1919-1935 jul, 1027
            - 1935-1936 augustus, 1028
            - 1937, 1029
            - 1938, 1030
            - 1939, 1031
            - 1940-1942, 1032
            - 1943-1945, 1033; omslag
          - Afdeling I, B/S 8. Gronden langs spoorwegen, 1936-1937.; 1034; 1 omslag
          - Afdeling I, B/S 9. Ontheffingen en vergunningen, 1937.; 1035; 1 omslag
          - Afdeling I, B/S 13. Algemene zaken, 1943.; 1036; 1 omslag
          - Vergaderstukken van de commissie van advies inzake de grenswijziging Utrecht-Oost, 1920-1928.; 1037; 1 pak
          - Stukken betreffende de commissie voor de verbetering van de spoorwegtoestanden te Utrecht, 1932-1933.; 1038; 1 pak
          - Stukken betreffende de algemene regeling inzake de controle op de financiële uitgaven van de gemeente, 1935.; 1039; 1 omslag
        - Utrecht, Vechtbrug, 2.3.2.12.5
          - Afdeling I, B/S 1. Werken van Staatsspoorwegen/Nederlandsche Spoorwegen, 1935-1949.; 1040; 1 pak
        - Utrecht, werken van de gemeente, 2.3.2.12.6
          - Afdeling I, B/S 1. Werken van Staatsspoorwegen/Nederlandsche Spoorwegen, 1935-1947.; 1041-1042; 2 pakken
            - 1935-1937, 1041
            - 1938-1947, 1042
    - Spoorweggronden, wegen en overwegen, 2.3.3
      - Overwegen, 2.3.3.01
        - Overwegen in het algemeen, 2.3.3.01.1
          - Afdeling I, B/S 1. Werken van Staatsspoorwegen/Nederlandsche Spoorwegen, 1914-1940.; 1043; 1 pak
          - Afdeling I, B/S 2. Werken van de Hollandsche IJzeren Spoorweg Maatschappij, 1911-1920.; 1044; 1 pak
          - Afdeling I, B/S 3. Werken van de Nederlandsche Centraal Spoorweg Maatschappij, 1919.; 1045; 1 omslag
          - Afdeling I, B/S 6. Werken van Mechelen naar Terneuzen, 1918.; 1046; 1 omslag
          - Afdeling I, B/S 8. Gronden langs de spoorwegen, 1924-1925.; 1047; 1 omslag
          - Afdeling I, B/S 9. Ontheffingen en vergunningen, 1925-1934.; 1048; 1 omslag
          - Afdeling I, B/S 11. Wegen, 1914-1949.; 1049-1064; 16 pakken
            - 1914-1922, 1049
            - 1923-1924 mrt, 1050
            - 1924 apr-1924 dec, 1051
            - 1925-1926 jan, 1052
            - 1926 feb-1927 mei, 1053
            - 1927 jun-1927 dec, 1054
            - 1928-1929 okt, 1055
            - 1930-1932 mrt, 1056
            - 1932 apr-1933 okt, 1057
            - 1933 nov-1934 sep, 1058
            - 1934 okt-1937 aug, 1059
            - 1937 okt-1938, 1060
            - 1939, 1061
            - 1940 jan-mei, 1062
            - 1940 jun-1947, 1063
            - 1948-1949, 1064
          - Afdeling I, B/S 13. Algemene zaken, 1917-1922.; 1065; 1 omslag